【裁判字號】    90,判,2348
【裁判日期】    901207
【裁判案由】    營業稅
【裁判全文】
最  高  行  政  法  院  判  決                    九十年度判字第二三四八號
    再 審原 告  陳勝男即蕾娜商行
    再 審被 告  高雄市稅捐稽徵處
    代 表 人    蘇進步
右當事人間因營業稅事件，再審原告對本院中華民國八十九年一月二十日八十九年度
判字第○○一二六號判決提起再審之訴。本院判決如左：
    主  文
再審之訴駁回。
再審訴訟費用由再審原告負擔。
    事  實
緣再審原告民國八十四年一至八月銷售貨物客戶刷卡請款金額新台幣（以下同）八八
五、七三五元（不含稅），同期申報營業銷售額為二三五、七六三元，涉嫌漏開統一
發票六四九、九七二元，經再審被告三次分函通知再審原告提示相關帳證供核，再審
原告迄未辦理，再審被告依據違章情節審理，其間並於八十五年十二月二十日再以高
市稽法字第○八八三六七號函知再審原告如於文到十日內補報繳可減輕處罰。再審原
告於八十五年十二月二十三日申復其在八十四年三月二十七日已被查獲逃漏稅三六、
○九○元，本案顯已雙重課稅云云。案經再審被告查明再審原告確在八十四年三月二
十七日經高雄市警局苓雅分局查獲自八十四年一月三十日至八十四年三月二十七日未
辦營業變更登記經營女性陪侍，每日營業額三、○○○元，核與本案確有重複核算，
乃予扣除，計逃漏銷售額五八八、一七二元，逃漏營業稅二九、四○九元。再審被告
復於八十五年十二月三十一日再以稽法字第○九一六七四號函知再審原告於文到十日
內自行補報繳可減輕處罰，再審原告迄未辦理，再審被告乃核定補繳營業稅二九、四
○九元，並科處所漏稅額二九、四○九元五倍之罰鍰一四七、○○○元（計至百元止
）。再審原告不服，申經復查結果，未准變更，循序提起行政訴訟，為本院八十九年
度判字第一二六號判決（以下稱原判決）駁回。再審原告復以原判決有修正前行政訴
訟法第二十八條第十款再審情形，對之提起再審之訴。茲摘兩造訴辯意旨於次：
再審原告起訴意旨略以︰一、再審被告重複開徵八十四年一月至四月銷售額六四九、
九七二元，經再審原告提出重複課稅申請，再審被告指定新興分處輔導，惟迄今仍未
通知輔導，致延誤再審原告繳納本件稅額，又遭罰鍰。二、再審被告函復略稱：八十
四年一月三十日至三月二十七日漏開統一發票部分准予扣除，但未註明應連同罰鍰一
併扣除，顯然仍開單催繳，重複課稅明確。三、本件原處分所示銷售額五八八、一七
二元，稅額二九、四○九元，合計六一七、五八一元，與再審原告八十四年一月至八
月接受刷卡八八五、七三五元數字差額巨大，顯然再審被告作業程序主張不一，影響
當事人權益甚巨。爰依舊行政訴訟法第二十八條第十款規定提起再審之訴，請判決廢
棄原判決並撤銷一再訴願決定及原處分等語。
再審被告答辯意旨略以︰一、再審原告於八十四年一至八月銷售貨物客戶刷卡請款金
額八八五、七三五元（不含稅），同期申報營業銷售額為二三五、七六三元，涉嫌漏
開統一發票六四九、九七二元，經再審被告分三次函通知再審原告提示相關帳證供核
，再審原告迄未辦理，再審被告依據違章情節審理，其間並於八十五年十二月二十日
再以高市稽法字第○八八三六七號函知再審原告如於文到十日內補報繳可減輕處罰。
再審原告於八十五年十二月二十三日申復略為「：其在八十四年三月二十七日已被查
獲逃漏稅三六、○九○元，本案顯已雙重課稅等云云」。案經再審被告查明再審原告
確在八十四年三月二十七日經高雄市警局苓雅分局查獲自八十四年一月三十日至八十
四年三月二十七日未辦營業變更登記經營女性陪侍，每日營業額三、○○○元，核該
違章案與本案確有重複核算，乃予扣除，核計本案再審原告實際逃漏銷售額五八八、
一七二元，逃漏營業稅二九、四○九元。再審被告復於八十五年十二月三十一日再以
稽法字第○九一六七四號函知再審原告於文到十日內自行補報繳可減輕處罰，再審原
告迄未辦理，再審被告乃核定補繳營業稅二九、四○九元，並科處所漏稅額二九、四
○九元五倍之罰鍰一四七、○○○（計至百元止），於法並無不合。再審原告主張並
未接獲再審被告所屬新興分處輔導，殊難甘服乙節，查再審被告曾前後三次函知再審
原告提供帳證備查，並二次函知再審原告補行報繳，亦依據再審原告八十五年十二月
二十三日申復內容審慎查證並扣除重複部分，再審原告所稱未獲輔導尚難採信。且輔
導營業人補報補繳稅款僅為行政上之輔導措施，不因營業人未獲輔導即逕謂該函知補
報補繳期限為無效，亦不因此而使原已成立違章免除，再審原告仍應依法補報繳稅款
。至再審被告八十五年十二月三十一日高市稽法字第○九一六七號函除註明「再審原
告申請八十四年高市稽法字第二三一九○號函處分八十四年一月三十日至八十四年三
月二十七日漏開發票部分准予扣除」外，並詳述再審原告確實逃漏之營業稅額及應依
營業稅法第五十一條第三款規定，除追繳稅款外，按所漏稅額處一倍至十倍罰鍰。再
審原告另訴稱該函未註明應連同罰鍰一併扣除乙節，顯為卸責飾詞，委不足取。二、
本案再審被告查獲再審原告於八十四年一至八月間銷售貨物，客戶刷卡請款金額計八
八五、七三五元（不含稅），及扣除再審原告於同期間已申報營業銷售額二三五、七
六三元，再扣除再審原告於八十四年一月三十日至三月二十七日被查獲違章漏稅銷售
額六一、八○○元後，核定再審原告漏開統一發票銷售額計五八八、一七二元，逃漏
營業稅額二九、四○九元，其違章事實始末原委，於再審被告八十六年五月二十日高
市稽法字第○三六四八○號復查決定書理由中已述明確，再審原告復訴稱該復查決
定書所示銷售額與其接受刷卡銷售額差額巨大，影響其權益等語，顯係再審原告斷章
取義所致，亦不足憑。三、末查，行政訴訟之當事人，對於鈞院之判決，固可依修正
前行政訴訟法第二十八條之規定，提起再審之訴，但必具有同條所列各款情形之一者
，始得為之。查本件再審原告屢執前詞一再爭訟，復持為再審之理由，核與上開法條
所列各款，均有不合，請依法以予駁回，以維稅制等語。
    理  由
按新修正之行政訴訟法第二百七十三條第一項第十三款（即修正前行政訴訟法第二十
八條第十款）所謂當事人發見未經斟酌之重要證物，係指在前訴訟程序中該證物已存
在，而為當事人所不知或不得使用，今始知悉或得使用者而言。若當事人於前訴訟程
序即已知該證物存在，且無不能使用情形而不使用，或當事人於前訴訟程序中已檢呈
使用之證物，均非現始發見或現得使用之未經斟酌之新證物，與上開條款規定情形，
自屬不合。本件再審意旨如事實欄所載，查原判決駁回再審原告在原程序之訴，其理
由係以：原告（即本件再審原告，下同）八十四年一至八月銷售貨物客戶刷卡請款金
額新台幣（下同）八八五、七三五元（不含稅），同期申報營業銷售額為二三五、七
六三元，被告（即本件再審被告，下同）以其短漏報銷售額及漏開統一發票六四九、
九七二元函知原告補報繳可減輕處罰。原告申復其在八十四年三月二十七日已被查獲
漏稅三六、○九○元，經被告查明原告確有在八十四年三月二十七日另案經高雄市警
察局苓雅分局查獲於八十四年一月三十日至八十四年三月二十七日未辦變更營業登記
而經營女性陪侍，每日營業額三千元，與本件確為重複核算，乃予扣除，核計逃漏銷
售額五八八、一七二元，逃漏營業稅二九、四○九元，被告遂於八十五年十二月三十
一日函知原告於文到後十日內自行補報繳可減輕處罰，原告未補報繳，被告乃予以補
徵營業稅二九、四○九元，並按所漏稅額科處原告五倍之罰鍰一四七、○○○元。原
告不服，主張未接獲新興分處輔導，被輔導之權利喪失，且另案重複課稅部分既已准
予扣除，應予變更處分並撤銷原處分方屬合法，況另案重複課稅部分經訴願後已改處
一倍罰鍰，二案係同一事實，有處罰五倍與一倍之差距，自應以對被處分人最有利之
處罰為準等語。被告辯以其扣除重複課稅部分後於八十五年十二月三十一日函知原告
於文到後十日內自行補報繳可減輕處罰，原告迄未辦理，被告乃核定補繳營業稅二九
、四○九元，並科處所漏稅額二九、四○九元五倍之罰鍰一四七、○○○元，且被告
曾前後三次函知原告提供帳證備查，並二次函知原告補行報繳，亦依據原告申復內容
審慎查證扣除重複部分，所稱未獲輔導顯不實在，且法亦無規定應先通知輔導之後方
可補稅論罰，原告所稱顯有誤解等語。經查原告八十四年一至八月銷售貨物客戶刷卡
請款金額八八五、七三五元，同期申報營業銷售額為二三五、七六三元，有被告即高
雄市稅捐稽徵處八十四年信用卡請款資料查核輔導清冊、處分書及營業稅（隨課違章
）核定稅額繳款書附於原處分卷可稽，並為原告所不爭。且輔導營業人補報繳稅款僅
為行政上之輔導措施，不因營業人未獲輔導即逕謂該函知補報繳期限為無效，亦不因
此而使原已成立之違章免除，原告仍應依法補報繳稅款。況被告分別於八十五年十月
七日、同年十一月八日、同年十二月二十日先後以高市稽工字第七○七六三號、第七
八四二四號、第八一四九三號函知原告提供相關帳冊供查對，復於八十五年十二月二
十日以高市稽法字第○八八三六七號函知原告如於文到十日內補報繳可減輕處罰，有
上開函影本四件在卷足佐，是原告所稱未獲輔導尚難採信。至另案重複課稅部分，被
告予以扣除後始核課稅額再通知原告補報繳稅款，其程序並無處分確定後再予扣除之
情形，自無需變更處分並撤銷原處分之必要；而該重複課稅部分另案經訴願後已改處
一倍罰鍰一節，因行政裁罰為各個行政機關之職權，可獨立自由裁量行使，且本案與
該案為不同案件，並不受其他機關之拘束，被告裁處之金額既在法定處罰範圍內，即
無不法可言，從而被告依首揭規定補徵原告營業稅二九、四○九元及按所漏稅額科處
五倍之罰鍰一四七、○○○元，一再訴願決定遞予維持，均無違誤。原告此部分之起
訴難謂有理，應予駁回等情。經查原判決已詳予敘明「輔導營業人補報繳稅款僅為行
政上之輔導措施，不因營業人未獲輔導即逕謂該函知補報繳期限為無效，亦不因此而
使原已成立之違章免除，再審原告仍應依法補報繳稅款。況再審被告多次函知原告提
供相關帳冊供查對，復於八十五年十二月二十日以高市稽法字第○八八三六七號函知
原告如於文到十日內補報繳可減輕處罰，有上開函影本在卷足佐，是再審原告所稱未
獲輔導尚難採信。至另案重複課稅部分，再審被告予以扣除後始核課稅額再通知原告
補報繳稅款，其程序並無處分確定後再予扣除之情形等語。」足認再審意旨所稱原判
決未斟酌之證據，在原程序中再審原告均已提出主張，且均經原判決加以審酌而一一
明不採之理由，揆諸首揭說明，原判決並無發現未經斟酌之重要證物情形，本件再
審之訴顯無再審理由，應予駁回。
據上論結，本件再審之訴為無理由，爰依行政訴訟法施行法第二條、行政訴訟法第二
百七十八條第二項、第九十八條第三項前段，判決如主文。
中    華    民    國      九十      年      十二      月      七        日
                    最 高 行 政 法 院  第 一 庭
                                審 判 長 法  官      黃  綠  星
                                         法  官      高  啟  燦
                                         法  官      蔡  進  田
                                         法  官      黃  璽  君
                                         法  官      廖  宏  明
右  正  本  證  明  與  原  本  無  異
                                         法院書記官  彭  秀  玲
中    華    民    國      九十      年      十二      月      七        日


司法院資訊處製作；財團法人民間司法改革基金會備份。
